【裁判字號】    97,審聲,265
【裁判日期】    970417
【裁判案由】    停止執行
【裁判全文】
臺灣高雄地方法院民事裁定            97年度審聲字第265號
聲  請  人  戊○○
聲  請  人  丁○○
聲  請  人  丙○○
兼上一人    甲○○
法定代理人
                      共同送達代收人  王伊忱律師
相  對  人  國泰世華商業銀行股份有限公司
法定代理人  乙○○
當事人間聲請停止執行事件，本院裁定如下：
  主  文
聲請人供擔保新臺幣肆拾伍萬元後，本院96年度執字第128349號
執行事件，於本院97年度審訴字1030號債務人異議之訴事件判決
確定前應暫予停止。
  理  由
一、按有回復原狀之聲請，或提起再審或異議之訴，或對於和解
    為繼續審判之請求，或提起宣告調解無效之訴，撤銷調解之
    訴，或對於許可強制執行之裁定提起抗告時，法院因必要情
    形或依聲請定相當並確實擔保，得為停止強制執行之裁定，
    強制執行法第十八條第二項定有明文。又按法院依強制執行
    法第十八條第二項定擔保金額，而為准許停止強制執行之裁
    定者，該項擔保係備供債權人因停止執行所受損害之賠償，
    其數額應依標的物停止執行後，債權人未能即時受償或利用
    該標的所受之損害額，或因另供擔保強制執行所受之損害額
    定之，非以標的物之價值或其債權額為依據（最高法院86年
    度台抗字第442 號裁判意旨參照）。
二、本件聲請人以其經向本院提起債務人異議之訴為理由，聲請
    裁定停止本院96年度執字第128349號執行事件之強制執行，
    經本院依職權調取97年度審訴字第1030號債務人異議之訴、
    96年度執字第128349號等卷宗審究後，認為聲請人之聲請為
    有理由，應予准許。又查如停止上開強制執行事件之程序，
    將導致債權人不能即時由執行標的物受償。故本院審酌相對
    人之執行名義債權額本金為新台幣（下同）2,096,792 元，
    而本件執行標的物為聲請人甲○○所有坐落高雄市○○區○
    ○段2 小段423 地號土地及其上建物2368建號，併所有之股
    票，而有關上開房地之價值達1,834,096 元，有鑑定報告足
    參，是本件若暫予停止拍賣、變賣之執行程序，依目前執行
    程序僅進行至詢價及扣押股票之程序，另迄今尚無人參與分
    配，而本案之爭點主要在於債務是否已由第3 人承擔及是否
    已罹於時效，訴訟時間應不致於過久，又系爭建物、土地上
    並無優先債權存在，及執行債權人因而無法運用拍賣所得分
    配之資金可能受有之損害，認其擔保金額應為450,000 元較
    為妥適，爰裁定如主文。
三、依強制執行法第18條第2項，裁定如主文。
中    華    民    國    97    年    4     月    17    日
                  民事第二庭法  官  楊國祥
為正本係照原本作成。
如對本裁定抗告須於裁定送達後10日內向本院提出抗告狀，並繳
納裁判費新台幣1,000元。
中    華    民    國    97    年    4     月    17    日
                            書記官  謝宗霖


司法院資訊處製作；財團法人民間司法改革基金會備份。
